臺灣臺中地方法院刑事判決                          九十一年度易字第八八四號
    公  訴  人  臺灣臺中地方法院檢察署檢察官
    被      告  乙○○
右列被告因偽造文書案件，經檢察官提起公訴（九十一年度偵字第四六六六號），本
院判決如左：
    主  文
乙○○偽造署押，足以生損害於公眾及他人，處有期徒刑月，如易科罰金，以佰
元折算壹日。如附表所示偽造之「甲○○」署押肆拾壹枚（含簽名捌枚及指印拾
枚），沒收之。
    事  實
一、緣乙○○意圖為自己不法之所有，於民國九十年三月二十六日二十一時許，在裕
    毛屋企業股份有限公司位於臺中市○區○○路一五○號之賣場內，徒手竊取該賣
    場所有之Johnnte. Walker 洋酒乙瓶、巧克力乙盒、水果榴槤乙盒，得手後置於
    其所著褲子口袋內，未經結帳即步出店門離去，為該賣場店員林筱莤發覺，向臺
    中市警察局第一分局公益派出所報案而當場查獲（此竊盜部分業經本院以九十年
    中簡字七二七處判決判處拘役三十日確定）。乙○○於同日二十二時二十分許，
    在臺中市警局第一分局公益派出所製作警詢筆錄時，為脫免刑責，竟另起偽造署
    押之犯意，向警方表示其係甲○○本人，而冒用其妹甲○○之姓名及年籍資料應
    訊，接續於如附表編號一至七所示時、地，偽造署押三十七枚（含簽名六枚及指
    印三十一枚），復於如附表編號八至九所示之時、地，在接受臺灣臺中地方法院
    檢察署內勤檢察官訊問時，仍假冒甲○○之名應訊，並接續偽造署押四枚（含簽
    名二枚及指印二枚），均足以生損害於甲○○本人及刑事偵查之正確性。嗣經臺
    灣臺中地方法院檢察署檢察官就乙○○所犯上開竊盜部分，以「甲○○」名義為
    被告向臺灣臺中地方法院臺中簡易庭聲請以簡易判決處刑（九十年度偵字第五九
    一九號），又經臺中簡易庭於九十年四月十九日以九十年度中簡字第七二七號判
    決判處「甲○○」（實為乙○○）拘役三十日，如易科罰金，以三百元折算一日
    ；而真正之甲○○收受判決正本後，發覺其名義被冒用，乃向臺灣臺中地方法院
    合議庭提起上訴，並於合議庭以九十年度中簡上字第一八一號審理時，帶同乙○
    ○到庭陳明冒名應訊之始末，始查知上情。
二、案經臺灣臺中地方法院檢察署檢察官自動檢舉偵查起訴。
    理  由
一、右揭犯罪事實，業據被告乙○○於本院審理時坦承不諱，核與被害人甲○○於本
    院九十年度中簡上字第一八一號案件審理時指述相符，並有被告偽簽「甲○○」
    姓名及按捺指印之警詢、偵查筆錄及逮捕通知書、法定障礙事由經過時間統計表
    、指紋卡附卷可稽，且經本院將臺灣臺中地方法院檢察署九十年度偵字第五九一
    九號偵查卷內「甲○○」之指紋卡與本院九十年中簡上字第一八一號刑事卷宗內
    被告之指紋卡送內政部警政署刑事警察局建檔比對結果，二份指紋卡上之指紋相
    同，有該局九十年八月十四日（九○）陸（二）字第九○○四九九六三號函附之
    鑑定通知書可憑，復觀之臺灣臺中地方法院檢察署九十年度偵字第五九一九號偵
    查卷宗內所附檔案照片內之人為被告本人非被害人甲○○，又警詢及偵查筆錄中
    被告所偽簽之「甲○○」署押，與本院九十年度中簡上字第一八一號案審理時被
    害人甲○○所簽之「甲○○」署押筆跡確有不同，足見被告自白均與事實相符，
    本案事證明確，被告犯行均堪認定，應依法論科。
二、核被告乙○○所為，係犯刑法第二百十七條第一項之偽造署押罪。被告於警詢及
    偵查時，利用同一機會，以被害人甲○○名義按捺指印、偽簽「甲○○」署押之
    偽造署押犯行，係於時間、地點均密接之情形，就同一犯罪構成要件事實，本單
    一犯意接續進行，為接續犯，屬單純一罪。爰審酌被告為逃避法律制裁，冒用他
    人名義應訊，影響司法公正甚巨，暨其犯罪目的、手段、犯罪情節、犯罪所生之
    危害及其犯後坦承犯行態度良好等一切情狀，量處如主文所示之刑，並諭如知易
    科罰金之折算標準。又按刑法第二百十七條第一項之「署押」，乃指於紙張或物
    體上簽署之姓名，或其他符號，其作用在示其承認所簽署之文書效力，若以按捺
    指印以代替簽名者，該偽造之指印亦屬偽造署押，則本件被告除於如附表所示之
    文件上偽簽「甲○○」之姓名外，並以「甲○○」身份按捺指印，表示確認如附
    表所示文件之內容，揆諸前開說明，捺指印亦屬本罪所謂之「署押」，是如附表
    所示被告偽造之「甲○○」署押四十一枚（含簽名八枚及指印三十三枚），均應
    依刑法第二百十九條之規定宣告沒收。
據上論斷，應依刑事訴訟法第二百九十九條第一項前段，刑法第二百十七條第一項、
第二百十九條、刑法第四十一條第一項前段，罰金罰鍰提高標準條例第二條，判決如
主文。
本案經檢察官廖淑華到庭執行職務
中      華      民      國      九十一      年      五    月    十四    日
                                臺灣臺中地方法院刑事第一庭
                                    審判長法  官  林  清  鈞
                                          法  官  鄭  文  祺
                                          法  官  黃  裕  仁
右正本證明與原本無異。
如不服本判決，應於送達後十日內向本院提出上訴狀（須附繕本），上訴於臺灣高等
法院臺中分院。
                                          書記官
中      華      民      國      九十一      年      五    月    十四    日
附錄論罪科刑法條
刑法第二百一十七條第一項：
偽造印章、印文或署押，足以生損害於公眾或他人者，處三年以下有期徒刑。
附表
┌───┬────┬─────┬────────────────────┐
│編  號│時    間│地      點│犯           罪           事          實│
├───┼────┼─────┼────────────────────┤
│  一  │3.  │臺中市警察│被告在警員開具之逮捕通知書上，偽造「廖雪│
│      │某時    │局第一分局│紅」之署押一枚，並接續按捺指印一枚。    │
│      │        │公益派出所│                                        │
├───┼────┼─────┼────────────────────┤
│  二  │3.  │同右      │警員詢問被告是否願意接受夜間偵訊，被告答│
│      │時分│          │稱想休息，並在偵訊筆錄上偽造「甲○○」之│
│      │        │          │署押一枚，並接續按捺指印一枚。          │
├───┼────┼─────┼────────────────────┤
│  三  │3.  │同右      │被告在法定障礙事由經過時間統計表上障礙開│
│      │時分│          │始欄部分偽造「甲○○」之署押一枚，並接續│
│      │        │          │按捺指印一枚。                          │
├───┼────┼─────┼────────────────────┤
│  四  │3.  │同右      │被告在法定障礙事由經過時間統計表上障礙結│
│      │１時分│          │束欄部分偽造「甲○○」之署押一枚，並接續│
│      │        │          │按捺指印一枚。                          │
├───┼────┼─────┼────────────────────┤
│  五  │3.  │同右      │警員製作偵訊筆錄完畢，被告閱讀筆錄後，偽│
│      │２時分│          │造「甲○○」之署押一枚，並接續按捺指印六│
│      │        │          │枚                                      │
├───┼────┼─────┼────────────────────┤
│  六  │3.或│同右      │被告在黏貼警員所拍攝檔案照片之紙上偽造「│
│      │3.某│          │甲○○」署押一枚，並接續按捺指印一枚。  │
│      │時      │          │                                        │
├───┼────┼─────┼────────────────────┤
│  七  │3.  │同右      │被告在指紋卡上接續按捺指印二十枚。      │
│      │某時    │          │                                        │
├───┼────┼─────┼────────────────────┤
│  八  │3.  │臺灣臺中地│被告於臺灣臺中地方法院檢察署內勤檢察官訊│
│      │時分│方法院檢察│問完畢後，在訊問筆錄上偽造「甲○○」之署│
│      │        │署內勤偵查│押一枚。                                │
│      │        │庭        │                                        │
├───┼────┼─────┼────────────────────┤
│  九  │3.  │臺灣臺中地│被告經臺灣臺中地方法院檢察署內勤檢察官訊│
│      │某時    │方法院檢察│問後，諭知以新臺幣一萬元具保，在被告自行│
│      │        │署拘留所  │行繳納保證金證明書上偽迼「甲○○」之署押│
│      │        │          │一枚，並接續按捺署押二枚。              │
└───┴────┴─────┴────────────────────┘
